臺灣高等法院刑事裁定
109年度聲字第676號
聲  請  人  臺灣高等檢察署檢察官                        受  刑  人
即  被  告  沈正義  



上列聲請人因受刑人數罪併罰有二裁判以上，聲請定其應執行之
刑（聲請案號：臺灣高等檢察署109年度執聲字第197號），本院
裁定如下：
　　主　文
沈正義犯如附表所示各罪所處之刑，應執行有期徒刑拾伍年。
　　理　由
一、聲請意旨略以：上列受刑人即被告沈正義（下稱受刑人）因
　　違反毒品危害防制條例等數罪，先後經判決確定如附表，應
    依刑法第51條第5 款、第53條規定，定其應執行之刑，爰依
    刑事訴訟法第477 條第1 項聲請裁定等語。 
二、按裁判確定前犯數罪者，併合處罰之；又數罪併罰，有二裁
　　判以上者，依刑法第51條之規定，定其應執行之刑；數罪併
    罰，分別宣告其罪之刑，宣告多數有期徒刑者，於各刑中之
    最長期以上，各刑合併之刑期以下，定其刑期，但不得逾30
    年。刑法第50條第1 項前段、第53條、第51條第5 款分別定
    有明文。次按受刑人犯應併合處罰之數罪，經法院以判決或
    裁定定其數罪之應執行刑確定者，該數罪是否執行完畢，均
    係以所定之應執行刑全部執行完畢為斷，其在定應執行刑之
    前已先執行之有期徒刑之罪，因嗣後與他罪合併定應執行刑
    ，而由檢察官換發執行指揮書執行應執行刑者，其前已執行
    之有期徒刑部分，僅應予扣除，不能認為已執行完畢，非謂
    即不符數罪併罰要件（最高法院102年度台抗字第417號裁定
    意旨參照）。再者，法律上屬於自由裁量之事項，有其外部
    性界限及內部性界限，並非概無拘束。依據法律之具體規定
    ，法院應在其範圍選擇為適當之裁判者，為外部性界限；而
    法院為裁判時，應考量法律之目的，及法律秩序之理念所在
    者，為內部性界限。法院為裁判時，二者均不得有所踰越。
    在數罪併罰，有二裁判以上，定其應執行之刑時，固屬於法
    院自由裁量之事項，然仍應受前揭外部性界限及內部性界限
    之拘束。又刑事訴訟法第370 條第2 項、第3項規定：「前
    項所稱刑，指宣告刑及數罪併罰所定應執行之刑」、「第一
    項規定，於第一審或第二審數罪併罰之判決，一部上訴經撤
    銷後，另以裁定定其應執行之刑時，準用之。」已針對第二
    審上訴案件之定應執行之刑，明定有不利益變更禁止原則之
    適用，而分屬不同案件之數罪併罰，倘一裁判宣告數罪之刑
    ，曾經定其執行刑，再與其他裁判宣告之刑定其執行刑時，
    在法理上亦應同受此原則之拘束，亦即另定之執行刑，其裁
    量所定之刑期，不得較重於前定之執行刑加計後裁判宣告之
    刑之總和（最高法院103年度台抗字第674號、第707號號裁
    定意旨參照）。 
三、經查，受刑人因違反毒品危害防制條例之施用第一級毒品罪
    、販賣第一級毒品罪、轉讓禁藥罪、違反槍砲彈藥刀械管制
    條例之未經許可持有可發射子彈具有殺傷力之改造手槍罪等
    數罪，分別經臺灣宜蘭地方法院、臺灣臺北地方法院及本院
    判處如附表編號1至20所示之刑（其中附表編號1、2、7至至
    20部分，經最高法院以上訴違背法律上之程式為由，分別以
    107年度台上字第500號、第584號、108年度台上字第4380號
    判決駁回上訴確定），均經確定在案，且各罪犯罪時間均在
    附表編號1 所示判決確定之前，有上開刑事判決書、本院被
    告前案紀錄表在卷可佐。茲檢察官聲請定其應執行之刑，本
    院審核認其聲請於法尚無不合，並審酌受刑人如附表各罪所
    示刑度之外部限制（總刑期為有期徒刑77年7月）、本院前
    以107年度上訴字第3388號判決就附表編號7至20所示之罪定
    應執行有期徒刑12年，而其所犯如附表編號1至3、5、19、2
    0之罪均係施用第一級毒品罪、附表編號7至9、13、14、16
    至18之罪均係販賣第一級毒品罪，各罪犯罪時間接近，犯罪
    類型、行為態樣、動機均相同或相類，責任非難重複程度較
    高，以及審酌其他各罪之法律目的、受刑人違反之嚴重性、
    所犯數罪為整體非難評價，及貫徹刑法量刑公平正義理念之
    內部限制等，定其應執行之刑如主文所示。至附表編號6經
    諭知併科罰金新臺幣7萬元部分，於本案中，因僅一罪宣告
    併科罰金，自不生定執行刑之問題，應依原判決宣告之刑併
    予執行，附此敘明。
四、據上論斷，應依刑事訴訟法第477 條第1 項，刑法第53條、
    第51條第5 款，裁定如主文。
中　　華　　民　　國　　109 　年　　2 　　月　　27　　日
                  刑事第十八庭  審判長法  官  吳炳桂 
　　　　　　　　　                    法  官  黃紹紘  
　　　　　　　　　                    法  官  何俏美
以上正本證明與原本無異。
如不服本裁定，應於收受送達後五日內向本院提出抗告狀。
                                      書記官  吳芝嘉
中　　華　　民　　國　　109 　年　　2 　　月　　27　　日
　　　　　　　　　　　　　　　　　　　
附表：
編  號 罪名 宣告刑 犯罪日期（民國） 最後事實審  確定判決     備    註     法院案號 判決日期 法院案號 確定日期  1 施用第一級毒品罪 有期徒刑10月 105年12月14日 臺灣宜蘭地方法院106年度訴字第194號 106年9月11日 最高法院107年度台上字第500號 107年2月1日  2 施用第一級毒品罪 有期徒刑9月 105年4月1日 臺灣高等法院106年度上訴字第2445號 106年11月8日 最高法院107年度台上字第584號 107年2月8日  3 施用第一級毒品罪 有期徒刑11月 106年5月21日 臺灣宜蘭地方法院107年度訴字第39號 107年5月31日 臺灣宜蘭地方法院107年度訴字第39號 107年5月31日  協商判決 4 毀損他人物品罪 有期徒刑1年 106年9月23日 臺灣宜蘭地方法院107年度易字第94號 107年5月30日 臺灣宜蘭地方法院107年度易字第94號 107年9月10日   5 施用第一級毒品罪 有期徒刑10月 106年11月23日上午11時23分許回溯96小時內之某時許 臺灣宜蘭地方法院107年度訴字第315號 107年8月29日 臺灣宜蘭地方法院107年度訴字第315號 107年9月25日  6 未經許可持有可發射子彈具殺傷力之改造槍枝罪 有期徒刑3年8月（併科罰金新臺幣7萬元） 106年7月20日下午3時許為警查獲前之某時許至106年7月20日 臺灣臺北地方法院107年度訴字第35號 108年1月8日 臺灣臺北地方法院107年度訴字第35號 108年1月28日  7 販賣第一級毒品罪 有期徒刑7年10月 105年9月5日 臺灣高等法院107年度上訴字第3388號 108年1月9日 最高法院108年度台上字第4380號 108年12月26日 編號7至20所示之罪所處有期徒刑部分，前經臺 8 販賣第一級毒品罪 有期徒刑7年10月 105年9月9日 臺灣高等法院107年度上訴字第3388號 108年1月9日 最高法院108年度台上字第4380號 108年12月26日 灣高等法院107年度上訴字第3388號判決定應執 9 販賣第一級毒品罪 有期徒刑7年10月 105年11月24日 臺灣高等法院107年度上訴字第3388號 108年1月9日 最高法院108年度台上字第4380號 108年12月26日 刑有期徒刑12年。 10 轉讓禁藥 有期徒刑7月 105年9月19日 臺灣高等法院107年度上訴字第3388號 108年1月9日 最高法院108年度台上字第4380號 108年12月26日  11 轉讓禁藥 有期徒刑7月 105年9月20日 臺灣高等法院107年度上訴字第3388號 108年1月9日 最高法院108年度台上字第4380號 108年12月26日  12 轉讓禁藥 有期徒刑7月 105年10月7日 臺灣高等法院107年度上訴字第3388號 108年1月9日 最高法院108年度台上字第4380號 108年12月26日  13 販賣第一級毒品罪 有期徒刑7年10月 105年10月25 臺灣高等法院107年度上訴字第3388號 108年1月9日 最高法院108年度台上字第4380號 108年12月26日  14 販賣第一級毒品罪 有期徒刑7年10月 105年12月14日 臺灣高等法院107年度上訴字第3388號 108年1月9日 最高法院108年度台上字第4380號 108年12月26日  15 販賣第二級毒品罪 有期徒刑3年8月 105年11月15日 臺灣高等法院107年度上訴字第3388號 108年1月9日 最高法院108年度台上字第4380號 108年12月26日  16 販賣第一級毒品罪 有期徒刑7年10月 105年11月16日 臺灣高等法院107年度上訴字第3388號 108年1月9日 最高法院108年度台上字第4380號 108年12月26日  17 販賣第一級毒品罪 有期徒刑7年10月 105年11月25日 臺灣高等法院107年度上訴字第3388號 108年1月9日 最高法院108年度台上字第4380號 108年12月26日  18 販賣第一級毒品罪 有期徒刑7年10月 105年12月14日 臺灣高等法院107年度上訴字第3388號 108年1月9日 最高法院108年度台上字第4380號 108年12月26日  19 施用第一級毒品罪 有期徒刑9月 105年12月初某日 臺灣高等法院107年度上訴字第3388號 108年1月9日 最高法院108年度台上字第4380號 108年12月26日  20 施用第一級毒品罪 有期徒刑9月 105年12月14日 臺灣高等法院107年度上訴字第3388號 108年1月9日 最高法院108年度台上字第4380號 108年12月26日